【裁判字號】    97,抗,1026
【裁判日期】    971231
【裁判案由】    聲請法官迴避
【裁判全文】
臺灣高等法院刑事裁定                  97年度抗字第1026號
抗  告  人  乙○○○○○律師事務所
兼  上一人
代  表  人  甲○○
相  對  人  林怡秀  職台灣台北地方法院法官
            葉珊谷  同上
            徐淑芬  同上
            劉煌基  同上
            劉秀君  同上
            葉力旗  同上
            陳德民  同上
            唐于智  同上
            陳芃宇  同上
            孫惠琳  同上
            孫正華  同上
            黃紹紘  同上
            孫曉青  同上
上列抗告人因聲請法官迴避案件，不服臺灣臺北地方法院九十七
年度聲字第一七七八號，中華民國九十七年八月二十一日裁定，
提起抗告，本院裁定如下：
    主  文
原裁定撤銷，發回臺灣臺北地方法院。
    理  由
一、原裁定意旨略以：抗告人甲○○雖具狀聲請除其聲請狀附件
    所列「例外」法官以外，承辦臺灣臺北地方院九十七年度自
    更(一)字第五號妨害秘密、九十六年度自更(三)字第四號妨害秘
    密、九十六年度自更(三)字第五號妨害秘密等、九十五年度訴
    字第二○六六號偽造文書、九十七年度自字第四一號偽造文
    書、九十七年度易字第七二五號偽造文書等案件及九十六年
    度附民字第一三四號、九十六年度附民更(一)字第三號、九十
    六年度重附民更(一)字第一號、九十七年度附民字第一八六號
    刑事附帶民事訴訟等繫屬臺灣臺北地方法院刑事案件及附帶
    民事訴訟事件之法官均應迴避。惟遍觀聲請狀全狀，並未具
    體指明承辦前揭案件之法官，對於所承辦之各該案件，有何
    刑事訴訟法第十七條所列各款應自行迴避而不迴避，或有同
    法第十八條第二款規定足認執行職務有偏頗之虞情形。又抗
    告人聲請法官迴避之事由，係以其認定承辦法官是否為「好
    法官」為斷，然此顯係抗告人甲○○個人主觀上之好惡，本
    難執為聲請法官迴避之法定事由。況經原審法院調閱前揭案
    件刑事卷宗核閱結果，抗告人甲○○於九十七年度自更(一)字
    第五號、九十六年度自更(三)字第四、五號、九十七年度易字
    第七二五號及九十七年度自字第四一號等案件，經傳均未曾
    到庭，則抗告人甲○○何能得悉承辦前揭各案件之法官於執
    行職務時，有何偏頗且不能公平裁判之客觀上事由，自非無
    疑。因認抗告人甲○○聲請本件法官迴避，無非出於其主觀
    之判斷，既未能對前揭案件提出具體事證證明承辦法官有偏
    頗、不能公平審理之虞，應認本件聲請並非正當，應駁回抗
    告人甲○○對於法官迴避之聲請。又抗告人甲○○於聲請狀
    附件中，贅列原審法院除承辦上開案件以外之其他法官，惟
    經查詢結果，其他法官現均未承辦抗告人甲○○為當事人之
    刑事案件或附帶民事訴訟事件，抗告人甲○○既非繫屬原審
    刑事案件或附帶民事訴訟事件之當事人，依刑事訴訟法第四
    百九十條、第十八條規定，自無從聲請法官迴避。另聲請狀
    併贅列臺灣臺北地方法院檢察署及臺灣士林地方法院之檢察
    官或法官、聲請狀附件贅載其他法院法官之部分，均非繫屬
    於原審法院之案件，原審依法亦無從審酌，附此敘明等語。
二、抗告意旨略以：本件係聲請臺灣臺北地方法院全院、臺灣臺
    北地方法院檢察署全署、臺灣高等法院部分推事及檢察官迴
    避，況聲請狀已明載轉呈臺灣高等法院，則臺灣臺北地方法
    院顯無管轄權、審判權。又本件法官迴避案件原由抗告人乙
    ○○○○○律師事務所及甲○○二人提出聲請，然原審僅就
    甲○○聲請部分為裁定，而未就乙○○○○○律師事務所聲
    請部分為裁定，自有違法。又本件聲請對象包括臺灣臺北地
    方法院全體人員，則作成原裁定之法官施添寶、吳俊龍、徐
    千惠亦係被聲請迴避者，依刑事訴訟法第二十一條第二項，
    被聲請迴避之推事不得參與，則原裁定無效，爰請撤銷及補
    正裁定云云。
三、經查，原審以抗告人甲○○並未具體指出並釋明其對於所承
    辦之各該案件，有何刑事訴訟法第十七條所列各款應自行迴
    避而不迴避，或有同法第十八條第二款規定足認執行職務有
    偏頗之虞情形，自無從認其具有迴避事由而應迴避，駁回其
    法官迴避之聲請，固非無見。惟本件向原審提出法官迴避案
    件之聲請，原有抗告人乙○○○○○律師事務所及甲○○二
    人，有聲請書在卷可稽，然原裁定僅就甲○○聲請部分為裁
    定，而未處理乙○○○○○律師事務所聲請部分，顯有可議
    之處。又原裁定所列臺灣臺北地方法院九十七年度自更(一)字
    第五號、九十五年度訴字第二○六六號等案件，嗣經原法院
    裁判，已不得再聲請法官迴避，應併予注意，附此敘明。抗
    告人指摘內容，部份尚非無理由，原裁定自應由本院予以撤
    銷，發回原審另為妥適之裁定。
據上論斷，應依刑事訴訟法第四百十三條前段，裁定如主文。
中    華    民    國    97    年    12    月    31    日
                  刑事第二十庭審判長法  官  楊貴雄
                                    法  官  鄧振球
                                    法  官  高愈杰
以上正本證明與原本無異。
不得再抗告。
                                    書記官  廖月女
中    華    民    國    97    年    12    月    31    日


司法院資訊處製作；財團法人民間司法改革基金會備份。
